【裁判字號】    98,裁,1404
【裁判日期】    980611
【裁判案由】    環境影響評估法
【裁判全文】
最  高  行  政  法  院  裁  定
                                      98年度裁字第1404號
上  訴  人  永柏企業股份有限公司
代  表  人  甲○○
訴訟代理人  蔡怡亭律師
被 上訴 人  行政院環境保護署
代  表  人  乙○○
上列當事人間環境影響評估法事件，上訴人對於中華民國98年3
月4日臺北高等行政法院97年度訴字第1959號判決，提起上訴，
本院裁定如下：
    主  文
上訴駁回。
上訴審訴訟費用由上訴人負擔。
    理  由
一、按對於高等行政法院判決之上訴，非以其違背法令為理由，
    不得為之，行政訴訟法第242條定有明文。依同法第243條第
    1項規定，判決不適用法規或適用不當者，為違背法令；而
    判決有同條第2項所列各款情形之一者，為當然違背法令。
    是當事人對於高等行政法院判決上訴，如依行政訴訟法第24
    3條第1項規定，以高等行政法院判決有不適用法規或適用不
    當為理由時，其上訴狀或理由書應有具體之指摘，並揭示該
    法規之條項或其內容；若係成文法以外之法則，應揭示該法
    則之旨趣；倘為司法院解釋或本院之判例，則應揭示該判解
    之字號或其內容。如以行政訴訟法第243條第2項所列各款情
    形為理由時，其上訴狀或理由書，應揭示合於該條項各款之
    事實。上訴狀或理由書如未依此項方法表明，或其所表明者
    與上開法條規定不合時，即難認為已對高等行政法院判決之
    違背法令有具體之指摘，其上訴自難認為合法。
二、本件上訴人對於高等行政法院判決上訴，主張：上訴人認知
    被上訴人所為行政指導，限於表面上就環境影響評估法為條
    文解釋，原審以被上訴人教示明確，未考量上訴人無開發行
    為而擔負開發責任，實質顯不公平。上訴人就進行環境監測
    乙事，為暫時、事實上不能，此亦為被上訴人所明知，上訴
    人與其他另二名已實際開發之開發單位其情況顯不相同，竟
    受同等處罰，顯違平等原則。另請法院審酌上訴人情形，酌
    情減輕等語，雖以該判決違背法令為由，惟核其上訴理由，
    係重述其在原審所主張而為原審所不採之關於原審取捨證據
    、認定事實之職權行使事項，指摘其為不當，並就原審已論
    斷者，泛言未論斷，或就原審所為論斷，泛言其論斷矛盾，
    而非具體表明合於不適用法規、適用法規不當、或行政訴訟
    法第243條第2項所列各款之情形，難認對該判決之如何違背
    法令已有具體之指摘。依首開規定及說明，應認其上訴為不
    合法。
三、據上論結，本件上訴為不合法。依行政訴訟法第249條第1項
    前段、第104條、民事訴訟法第95條、第78條，裁定如主文
    。
中    華    民    國    98    年    6     月    11    日
                    最高行政法院第一庭
                        審判長法官  帥  嘉  寶
                              法官  吳  慧  娟
                              法官  曹  瑞  卿
                              法官  黃  秋  鴻
                              法官  胡  方  新
以  上  正  本  證  明  與  原  本  無  異
中    華    民    國    98    年    6     月    12    日
                              書記官  郭  育  玎


司法院資訊處製作；財團法人民間司法改革基金會備份。
